【裁判字號】    97,易,685
【裁判日期】    970711
【裁判案由】    傷害
【裁判全文】
臺灣臺北地方法院刑事判決               97年度易字第685號
公  訴  人  臺灣臺北地方法院檢察署檢察官
被      告  丁○○
選任辯護人  沈美真律師
被      告  丙○○
上列被告等因傷害等案件，經檢察官提起公訴（96年度偵字第
2377 8號），本院判決如下：
    主  文
丁○○公然侮辱人，處罰金新臺幣參仟元，如易服勞役，以新臺
幣壹仟元折算壹日；又傷害人之身體，處拘役參拾日，如易科罰
金，以新臺幣壹仟元折算壹日。
丙○○傷害人之身體，處拘役參拾日，如易科罰金，以新臺幣壹
仟元折算壹日。
    事  實
一、丁○○為甲○○之鄰居，丙○○為甲○○之友人，民國96年
    10月13日晚間9 時30分許，丁○○因認甲○○所管理、位於
    臺北市○○區○○路203 巷7 之8 號甲○○住家旁之「慈善
    堂」神壇外太吵，前往要求降低音量未果，復前往上址甲○○住家門外，大聲嚷以「百日還沒到就急著住進來」等語，
    嗣甲○○、丙○○走出門外，丁○○竟基於公然侮辱之犯意
    ，於不特定人得共見共聞之甲○○住家門外，以「幹你娘雞
    巴」、「你這個女人把人家弄得家破人亡」、「不要臉的女
    人」等語辱罵丙○○，足以貶低丙○○社會上評價。丙○○
    遂與丁○○2 人各基於傷害之犯意徒手互毆，致丙○○受有
    兩上肢多處瘀紅之傷害，丁○○亦因而受有外耳廓挫傷、耳
    後挫瘀傷、後右耳及下巴附近瘀腫之傷害。
二、案經丁○○、丙○○訴由臺北市政府警察局中正第二分局移
    送臺灣臺北地方法院檢察署檢察官偵查起訴。
    理  由
一、訊據被告丁○○固坦承有於上述時、地辱罵「幹你娘雞巴」
    、「你這個女人把人家弄得家破人亡」、「不要臉的女人」
    等語，以及拉扯告訴人丙○○之頭髮等情，惟否認有何公然
    侮辱及傷害之犯行，辯稱：伊非針對丙○○辱罵，且丙○○
    所受之傷非伊所致等語；被告丙○○固坦承於上述時、地與
    告訴人丁○○發生拉扯（本院97年3 月28日準備程序筆錄第
    3 頁），惟否認有何傷害之犯行，辯稱伊係遭丁○○毆打等
    語。經查：
（一）上揭被告丁○○對丙○○辱罵「幹你娘雞巴」、「你這個
      女人把人家弄得家破人亡」、「不要臉的女人」等語之事
      實，業據目擊證人甲○○、乙○○於本院證述被告於上述
      時、地辱罵丙○○等語明確（本院97年6 月20日審判筆錄
      第3 頁、第6 頁），參以被告丁○○亦坦承曾講「幹你娘
      雞巴」、「你這個女人把人家弄得家破人亡」、「不要臉
      的女人」等語，足認被告確有公然侮辱丙○○之犯行。
（二）又查，被告丁○○與丙○○復於前述時、地互相拉扯等情
      ，並據證人甲○○、乙○○證述在卷（同上審判筆錄），
      且核告訴人丙○○供述與被告丁○○互相拉扯等情，與丙○○臺北市立聯合醫院和平院區診斷證明書（偵卷第12頁
      ）、本院卷附臺北市立聯合醫院97年4 月10日北市醫和字
      第09 731148100號函所附病歷記載丙○○受有兩上肢多處
      瘀紅之傷害相符；另告訴人丁○○供述遭被告丙○○打耳
      光等情，亦與丁○○臺北市立聯合醫院中興院區診斷證明
      書（偵卷第13、15頁）、本院卷附臺北市立聯合醫院97年
      4 月10日北市醫興字第09731095900 號函所附病歷記載丁○○受有外耳廓挫傷、耳後挫瘀傷、後右耳及下巴附近瘀
      腫之傷害相符，從而被告丁○○及丙○○有互相傷害之犯
      行，均堪認定。被告2 人上述辯稱，皆係卸責之詞，不足
      採信。
（三）綜上所述，被告丁○○之公然侮辱及傷害犯行、被告丙○○之傷害犯行，事證明確，均堪認定，應予依法論科。
二、核被告丁○○所為，係犯刑法第309 條第1 項之公然侮辱罪
    、、同法第277 條第1 項之普通傷害罪。被告丙○○所為，
    係犯同法第277 條第1 項之普通傷害罪。被告丁○○所犯上
    開2 罪，罪名不同，行為互殊，應予分論併罰。爰審酌被告
    2 人均無前科，有臺灣高等法院被告前案紀錄表在卷可考，
    素行良好，並參酌被告2 人犯罪之手段、生活狀況、智識程
    度、平日之關係、被害人所受之傷害，迄今尚未達成和解、
    否認犯行之犯後態度，以及被告丁○○先出言不遜等一切情
    狀，分別判處如主文所示之刑，並各諭知易科罰金及易服勞
    役之折算標準，以示懲儆。
據上論斷，應依刑事訴訟法第284 條之1 、第299 條第1 項前段
，刑法第277 條第1 項、第309 條第1 項、第41條第1 項前段、
第42條第3 項前段，刑法施行法第1 條之1 ，判決如主文。
本案經檢察官黃珮瑜到庭執行職務
中    華    民    國    97    年    7     月    11    日
                  刑事第三庭    法  官  胡宗淦
以上正本證明與原本無異。
如不服本判決，應於判決送達後10日內，向本院提出上訴狀。
                                書記官  林鈴芬
中    華    民    國    97    年    7     月    11    日
中華民國刑法第277條
（普通傷害罪）
傷害人之身體或健康者，處 3 年以下有期徒刑、拘役或 1 千元
以下罰金。
犯前項之罪因而致人於死者，處無期徒刑或 7 年以上有期徒刑；
致重傷者，處3年以上10年以下有期徒刑。
中華民國刑法第309條
（公然侮辱罪）
公然侮辱人者，處拘役或 3 百元以下罰金。
以強暴犯前項之罪者，處 1 年以下有期徒刑、拘役或 5 百元以
下罰金。


司法院資訊處製作；財團法人民間司法改革基金會備份。
